【裁判字號】    95,訴,15
【裁判日期】    950523
【裁判案由】    違反槍砲彈藥刀械管制條例
【裁判全文】
臺灣基隆地方法院刑事判決                95年度訴字第15號
公  訴  人  臺灣基隆地方法院檢察署檢察官
被      告  丙○○
                    現於台灣基隆看守所
指定辯護人  本院公設辯護人  甲○○
上列被告因違反槍砲彈藥刀械管制條例案件，經檢察官提起公訴
（94年度偵字第4344號），本院判決如下：
    主  文
丙○○未經許可持有可發射子彈具有殺傷力之槍枝，處有期徒刑
年貳月，併科罰金新臺幣拾萬元，罰金如易服勞役，以新臺幣
玖佰元即銀元佰元折算壹日。扣案之改造手槍壹枝（槍枝管制
編號0000000000，含彈匣壹個），及制式子彈貳顆均沒收之。
    事  實
一、丙○○明知可發射子彈具有殺傷力之手槍、子彈，均係公告
    管制物品，非經中央主管機關許可，不得寄藏、持有，竟基
    於非法寄藏可發射子彈具有殺傷力之改造手槍及子彈之犯意
    ，於94年10月初某日，未經許可，在台北縣萬里鄉文化大樓
    ，收受林有義（已死亡）所交付具有殺傷力仿ＢＥＲＥＴＴ
    Ａ廠84型半自動手槍製造之改造手槍1枝（含彈匣1個，槍枝
    管制編號：0000000000）、制式子彈5顆、土造子彈1顆，並
    寄藏在台北縣萬里鄉○○村○○街1號3樓住處，嗣林有義死
    亡後，復以為自己持有之意思繼續占有之，並於同年10月28
    日，將之攜至其所有車牌號碼ＺＨ─8338號自小客車內藏放
    。嗣於94年10月28日18時30分許，為警持本院法官核發之搜
    索票在台北縣萬里鄉○○村○○街1 號前查獲，並在上開自
    小客車內扣得上揭改造手槍1支（含彈夾1個，內有制式子彈
    3顆，其中1顆業經採樣試射），另於台北縣萬里鄉○○村○
    ○街1號3 樓丙○○住處扣得制式子彈2顆、土造子彈1顆（3
    顆均經採樣試射）、槍管2支、滑套1支、子彈半成品16顆、
    砂輪機1台、鑽孔機1 台、輕便砂輪機1台、底火15顆、霹靂
    包1個、工具1組，始查悉上情。
三、案經台北市政府警察局松山分局報請臺灣基隆地方法院檢察
    署檢察官偵查起訴。
    理  由
一、前揭事實迭據被告於偵查、本院審理中坦承不諱，並有台北
    市政府警察局松山分局搜索扣押筆錄附卷可稽，復有扣案之
    改造仿ＢＥＲＥＴＴＡ廠84型半自動手槍製造之改造手槍 1
    枝（含彈匣1個，槍枝管制編號：0000000000）、制式子彈5
    顆、土造子彈1 顆可憑。而上開扣案槍枝係仿ＢＥＲＥＴＴ
    Ａ廠84型半自動手槍製造之之槍枝換裝土造金屬槍管、滑套
    、抓子鉤、槍機與撞針而成之改造手槍，機械性能良好，可
    擊發適用子彈，認具殺傷力，送鑑子彈6顆：（一）3顆，係
    口徑0.38吋制式子彈，1 顆經實際試射，可擊發，認具殺傷
    力，其餘2 顆，認均具殺傷力；（二）2顆，係口徑9ｍｍ制
    式子彈，經實際試射，均可擊發，認均具殺傷力；（三）1
    顆，係直徑9.13ｍｍ金屬彈頭之土造子彈，經實際試射，可
    擊發，認具殺傷力等事實，則經內政部警政署刑事警察局鑑
    定屬實，有該局94年11月7 日刑鑑字第0940166747號槍彈鑑
    定書、內政部95年4月3日內授警字第0950870429號函存卷可
    憑，堪認被告上開自白與事實相符，應可採信。綜上所陳，
    本案事證明確，被告未經許可，非法持有具有殺傷力之改造
    槍枝、子彈之犯行，堪可認定，應依法論科。
三、論罪科刑：
（一）核被告所為，係犯槍砲彈藥刀械管制條例第8條第4項之未
      經許可持有可發射子彈具有殺傷力槍枝罪、第 12條第4項
      之未經許可持有子彈罪。被告持有槍彈之行為，雖係自94
      年10月初某日起，至同年10月28日止，然因此部分之犯罪
      ，具有行為繼續之性質，為繼續犯，應論以單純一罪。又
      被告以一持有行為，分別觸犯構成要件不相同之上開槍砲
      彈藥刀械管制條例罪名，為異種想像競合犯，應從較重之
      未經許可持有具有殺傷力槍枝罪處斷。爰審酌被告非法持
      有槍彈之舉措，業已危害社會秩序，然慮其並無持用上開
      槍彈另犯其他罪行，對治安危害程度非鉅，併其犯後坦承
      犯行之態度等一切情狀，量處如主文所示之刑，併就罰金
      部分諭知易服勞役之折算標準。扣案具殺傷力之改造仿Ｂ
      ＥＲＥＴＴＡ廠84型半自動手槍製造之改造手槍 1枝（含
      彈匣1個，槍枝管制編號：0000000000）、制式子彈2顆，
      均屬違禁物，應依刑法第38條第1項第1款之規定，宣告沒
      收。至具殺傷力之制式子彈3顆、土造子彈1顆，因試射鑑
      驗而告滅失，其餘槍管2支、滑套1支、子彈半成品16顆、
      砂輪機 1台、鑽孔機1台、輕便砂輪機1台、底火15顆、霹
      靂包1個、工具1組，雖係被告所有，但與本件無涉，自均
      毋庸宣告沒收。
（二）公訴意旨另以：被告丙○○於94年10月初某日起，在台北
      縣萬里鄉○○村○○街1號3樓住處，未經許可，持有槍管
      2支、滑套1支、半成品子彈16顆、底火15顆等槍砲、彈藥
      之主要組成零件，因認被告涉犯槍砲彈藥刀械管制條例第
      13 條第4項之未經許可持有槍彈主要零件罪嫌。訊據被告
      丙○○固對於持有槍管2支、滑套1支、半成品子彈16顆、
      底火15顆之事實不否認，惟查，本件扣案之槍管2 支、滑
      套1支、半成品子彈16顆、底火15 顆，均非屬內政部86年
      11月24日台（86）內警字第8670683 號公告之槍砲彈藥主
      要組成零件，此有內政部95年4月17日內授警字第0950870
      500 號函在卷可參，是被告持有上開槍管等物之行為，與
      槍砲彈藥刀械管制條例第13條第4 項罪之構成要件不符，
      惟因與前揭本院認定有罪部分，有想像競合之裁判上一罪
      關係，爰不另為無罪之諭知，附此敘明。
據上論斷，應依刑事訴訟法第299條第1項前段，槍砲彈藥刀械管
制條例第8條第4項、第12條第4項，刑法第11條前段、第55條、
第42條第2項、第38條第1項第1款，罰金罰鍰提高標準條例第1條
前段、第2條，現行法規所定貨幣單位折算新臺幣條例第2條，判
決如主文。
本案經檢察官乙○○到庭執行職務。
中    華    民    國    95    年    5     月    23    日
                  刑事第三庭審判長法官  王福康
                                  法官  王慧惠
                                  法官  齊  潔
以上正本證明與原本無異。
對於本件判決如有不服，應於收受送達後10日內，向本院提出上
訴書狀，上訴於臺灣高等法院，並按他造當事人之人數附具繕本
。
中    華    民    國    95    年    5     月    23    日
                              書 記 官  潘端典
附錄論罪法條：
槍砲彈藥刀械管制條例第8條
未經許可，製造、販賣或運輸鋼筆槍、 瓦斯槍、麻醉槍、獵槍、
空氣槍或第 4條第 1項第1款所定其他可發射金屬或子彈具有殺傷
力之各式槍砲者，處無期徒刑或5年以上有期徒刑，併科新臺幣 1
千萬元以下罰金。
未經許可，轉讓、出租或出借前項所列槍枝者，處 5 年以上有期
徒刑，併科新臺幣 1 千萬元以下罰金。
意圖供自己或他人犯罪之用，而犯前二項之罪者， 處無期徒刑或
7年以上有期徒刑，併科新臺幣1千萬元以下罰金。
未經許可，持有、寄藏或意圖販賣而陳列第 1 項所列槍枝者，處
3年以上10年以下有期徒刑，併科新臺幣700萬元以下罰金。
第 1 項至第 3 項之未遂犯罰之。


司法院資訊處製作；財團法人民間司法改革基金會備份。
